臺灣臺南地方法院刑事判決　　　　　　　 94年度易字第857號
　　公　訴　人　臺灣臺南地方法院檢察署檢察官
　　被　　　告　乙○○
上列被告因違反毒品危害防制條例案件，經檢察官提起公訴（九
十四年度毒偵字第一五八五號），及移送併案審理（臺灣板橋地
方法院檢察署九十四年度毒偵字第六二五七號），本院判決如下
：
    主　　文
乙○○連續施用第二級毒品，累犯，處有期徒刑陸月，如易科罰
金，以佰元折算壹日。扣案吸食器貳組內之甲基安非他命殘渣
沒收銷燬之；扣案之吸食器肆組、分裝袋肆拾捌只、分裝杓壹支
，均沒收。
    犯罪事實
一、乙○○前於民國九十年間因違反毒品危害防制條例案件，經
    臺灣高雄地方法院以九十年度毒聲字第六六九號裁定送強制
    戒治，於九十一年一月十日停止戒治付保護管束，而於同年
    、月三十一日保護管束期滿執行完畢。詎乙○○在上開強制
    戒治執行完畢後五年內，復基於施用第二級毒品之概括犯意
    ，自九十四年四月二十一日上午八時許起至同年十月十九日
    上午九時許止，在臺北市○○○路二五一號七樓之「無市招
    旅社」七○二號房內及臺北縣中和市○○路七號三○六室其
    所承租套房等地，連續將第二級毒品甲基安非他命（起訴書
    誤載為安非他命，以下簡稱甲基安非他命）結晶置於玻璃球
    或玻璃瓶吸食器內加熱使之汽化後吸食其煙霧之方式，非法
    施用甲基安非他命多次。嗣先於九十四年四月二十一日上午
    十時二十八分許，因乙○○另涉嫌竊取他人之行動電話經檢
    舉，為警於上開旅社房間內查獲，並扣得吸食器二組、分裝
    袋十八只；復於九十四年十月十九日上午九時四十分許，因
    乙○○為臺灣高雄地方法院檢察署執行科通緝在案，為警在
    其上開租屋處逮捕因而查獲，並扣得含甲基安非他命殘渣之
    吸食器二組、分裝袋三十只及分裝杓一支；均於查獲日由警
    採尿送驗後，呈安非他命及甲基安非他命陽性反應而查悉上
    情。
二、案經臺北市政府警察局大同分局報請臺灣士林地方法院檢察
    署檢察官呈請臺灣高等法院檢察署檢察長移轉臺灣臺南地方
    法院檢察署檢察官偵查起訴暨臺北縣政府警察局中和分局報
    請臺灣板橋地方法院檢察署檢察官移送併案審理。
    理　　由
一、上開犯罪事實，業據被告乙○○迭於警詢及本院審理時自白
    不諱，而被告先後為警查獲時所採集之尿液經送檢驗結果，
    均呈安非他命及甲基安非他命陽性反應，有臺灣尖端先進生
    技醫療股份有限公司及臺灣檢驗科技股份有限公司分別於九
    十四年五月五日及同年十月三十一日出具之濫用藥物尿液檢
    驗報告、臺北市政府警察局偵辦毒品案件尿液檢體委驗單、
    濫用藥物尿液檢驗檢體監管紀錄表、臺北縣政府警察局中和
    分局毒品案犯罪嫌疑人姓名及代碼對照表、臺北縣政府警察
    局尿液檢體收件還件簽收紀錄表各一份附卷可稽，且有被告
    所有並供其施用甲基安非他命所用之吸食器四組（其中二組
    內含甲基安非他命殘渣）、分裝袋四十八只及分裝杓一支扣
    案足資佐證。足見被告上開自白與事實相符，應可採信。
二、按觀察勒戒或強制戒治執行完畢釋放後，五年內再犯毒品危
    害防制條例第十條施用第一、二級毒品之罪者，檢察官應依
    法追訴，毒品危害防制條例第二十三條第二項，定有明文。
    被告曾於九十年間，因違反毒品危害防制條例案件，經臺灣
    高雄地方法院以九十年度毒聲字第六六九號裁定送強制戒治
    ，於九十一年一月十日停止戒治付保護管束，而於同年、月
    三十一日保護管束期滿執行完畢等情，有臺灣士林地方法院
    檢察署、臺灣板橋地方法院檢察署及臺灣臺南地方法院檢察
    署刑案資料查註紀錄表、全國施用毒品案件紀錄表、臺灣高
    等法院被告全國前案紀錄表各一份附卷可稽。被告於前次強
    制戒治執行完畢釋放後五年內再犯毒品危害防制條例第十條
    第二項之罪，事證明確，犯行應堪認定。
三、又按甲基安非他命係毒品危害防制條例第二條第二項第二款
    所列之第二級毒品。被告施用前開毒品，核其所為，係犯毒
    品危害防制條例第十條第二項之施用第二級毒品罪；其因施
    用而持有第二級毒品之低度行為，為其施用之高度行為所吸
    收，不另論罪；其先後多次施用第二級毒品之犯行，時間緊
    接，方法相同，觸犯構成要件相同之罪名，顯係基於概括犯
    意反覆為之，為連續犯，應依刑法第五十六條之規定論以一
    罪，並依法加重其刑。檢察官雖僅就被告於九十四年四月二
    十一日上午八時許之施用甲基安非他命犯行提起公訴，然檢
    察官就犯罪事實一部起訴者，其效力及於全部，本件被告自
    九十四年四月二十一日上午八時後至同年十月十九日上午九
    時許止，連續多次施用甲基安非他命之犯罪事實，與檢察官
    前揭起訴論罪科刑之部分，具有連續犯之關係，已如前述，
    本院自應就檢察官移請併案審理部分（即臺灣板橋地方法院
    檢察署九十四年度毒偵字第六二五七號）及未經起訴而具有
    連續犯之裁判上一罪關係之部分，一併加以審判。又被告前
    於八十九年及九十年間，因違反毒品危害防制條例案件，經
    臺灣高雄地方法院分別以八十九年度雄簡字第十四號及九十
    年度易字第一二二○號判處有期徒刑五月及六月確定後，復
    經同法院以九十年度聲字第二四六六號定應執行刑十月確定
    ，而於九十一年十一月一日縮短刑期執行完畢出監等情，有
    上開刑案資料查註紀錄表及被告全國前案紀錄表在卷可參，
    其於有期徒刑執行完畢後，五年內再犯本件有期徒刑以上之
    罪，為累犯，應依刑法第四十七條之規定，遞加重其刑。爰
    審酌被告經強制戒治之處遇措施後，猶未能深切體認毒品危
    害己身之鉅，及早謀求脫離毒害之道，反而於出所出監後伺
    機再犯，未見有何警惕及悔意，足徵被告依賴毒品至深，自
    有使其接受相當時期監禁處遇以敦化性情之必要，惟被告於
    本院審理時坦承犯行，犯後態度良好，且施用毒品固戕害個
    人健康至深，然就他人權益之侵害有限、犯罪手段平和及其
    智識程度等一切情狀，量處如主文所示之刑，並諭知易科罰
    金之折算標準。
四、扣案之吸食器四組，其中臺北縣政府警察局中和分局所查獲
    扣案之二組，尚有甲基安非他命殘渣附著其上，雖因量微無
    法秤重，然既係毒品危害防制條例所規範之第二級毒品，自
    不論屬於犯人與否，應依毒品危害防制條例第十八條第一項
    之規定沒收銷燬之。惟按毒品危害防制條例第十八條第一項
    規定，得諭知沒收並銷燬之者，以查獲之毒品及專供製造或
    施用毒品之器具為限，並不及於毒品之外包裝，倘該扣案毒
    品外包裝及注射針筒，為被告供施用毒品犯罪所用之物，且
　　屬被告所有，即應依刑法第三十八條第一項第二款予以宣告
  　沒收（最高法院九十四年度臺上字第一八四四號、九十二年
    度臺上字第四五八七號裁判可資參照）。是上開扣案毒品殘
    渣所附著之吸食器二組併臺北市政府警察局大同分局所查獲
    扣案之吸食器二組共計四組、分裝袋四十八只及分裝杓一支
    ，既經被告於本院審理時供承係其所有並供作施用甲基安非
    他命所用之物，自應另依刑法第三十八條第一項第二款規定
    ，諭知沒收，附此明。
據上論斷，應依刑事訴訟法第二百九十九條第一項前段，毒品危
害防制條例第十條第二項、第十八條第一項前段，刑法第十一條
前段、第五十六條、第四十七條、第四十一條第一項前段、第三
十八條第一項第二款，判決如主文。
本案經檢察官甲○○到庭執行職務。
中　　華　　民　　國　　94　　年　　11　　月　　24　　日
　　　　　　　　刑事第二庭  審判法　官  鄭文祺
　　　　　　　　　　　　　　　　法　官  林中如
　　　　　　　　　　　　　　　　法　官　陳賢德
以上正本證明與原本無異。
如不服本判決，應於收受送達後10日內向本院提出上訴書狀（應
附繕本）。
　　　　　　　　　　　　　　　　書記官  陳靜娟
中　　華　　民　　國　　94　　年　　11　　月　　24　　日
附錄論罪科刑法條
毒品危害防制條例第十條第二項
施用第二級毒品者，處三年以下有期徒刑。
